【裁判字號】    98,上易,2678
【裁判日期】    981103
【裁判案由】    詐欺
【裁判全文】
臺灣高等法院刑事判決                98年度上易字第2678號
上  訴  人
即  被  告  己○○
上列上訴人因詐欺案件，不服臺灣桃園地方法院97年度易緝字第
64號、98年度易字第750號，中華民國98年8月24日第一審判決（
起訴案號：臺灣桃園地方法院檢察署90年度偵緝字第463號），
提起上訴，本院判決如下：
    主  文
上訴駁回。
    理  由
一、按刑事訴訟法第350條、第361條、第362條、第367條規定，
    不服地方法院之第一審判決而上訴者，須提出上訴書狀，並
    應敘述具體理由，為上訴必備之程式；其所提出之書狀未敘
    述上訴理由，或僅曾以言詞陳述上訴理由者，均應於上訴期
    間屆滿後20日內補提理由書於第一審法院。倘上訴人已提出
    上訴理由，但所提非屬具體理由者，應由第二審法院以上訴
    不合法律上之程式，判決駁回之。而所謂具體理由，必係依
    據卷內既有訴訟資料或提出新事證，指摘或表明第一審判決
    有何採證認事、用法或量刑等足以影響判決本旨之不當或違
    法，而構成應予撤銷之具體事由，始克當之；倘僅泛言原判
    決認定事實錯誤、違背法令、量刑失之過重或輕縱，而未依
    上揭意旨指出具體事由，或形式上雖已指出具體事由，然該
    事由縱使屬實，亦不足以認為原判決有何不當或違法者，皆
    難謂係具體理由，俾與第二審上訴制度旨在請求第二審法院
    撤銷、變更第一審不當或違法之判決，以實現個案救濟之立
    法目的相契合，並節制濫行上訴。
二、經查：本件原判決以上訴人即被告己○○之自白、被害人乙○○、丙○○、甲○○、丁○○、戊○○之指訴、證人黃淑
    銘之證詞、卷附花蓮區中小企業銀行匯款人乙○○匯款回條
    2份、台灣銀行匯款人丙○○匯出匯款回條聯、泰山鄉農會
    乙○○匯款申請書（87年偵續字第143號卷第24頁）、富邦
    銀行八德分行90年7月20日函附84年6月至8月對帳單1份（90
    年易字第1544號卷第31頁）、國立故宮博物院85台博登字第
    528號函、蘇富比85年7月25日函、檢察官至大溪農會保管箱
    勘驗筆錄及照片（87年偵緝字第20號卷第16、18-21、31、3
    6-46頁）、被告開立帳號000000000000號，支票號碼244623
    、244624、244625號，面額分為100萬元、162萬元、6萬5千
    元支票3張、桃園縣票據交換所存款不足退票單3張、富邦銀
    行八德分行說明書（86年偵字第10832號卷第15頁）、富邦
    銀行楊麗珍支票存款開戶申請書（87年偵緝字第21號卷第21
    頁）、商業本票TH0000000、TH0000000、081110共3張，面
    額分為850萬、30萬、100萬（86年偵字第16328號卷第3頁）
    、富邦銀行帳號000000000000號，支票號碼244636、244637
    、244638號、244618號，面額分別為38萬、35萬、115萬、1
    15萬等支票4張（89年偵字第11498號卷第16頁）、花旗銀行
    帳號0000000000號，支票號碼0000000、0000000、0000000
    面額分別為15萬等支票3張、退票理由單3張（89年偵字第11
    498號卷第3頁）、汽車買賣契約書1份、票號TH069566號，
    發票人為己○○、鄭李寶玉，面額15萬元本票1張（88年他
    字第735號第3、22頁）、臺灣桃園地方法院87年度易字第27
    90號判決、臺灣省合作金庫龍潭支庫，支票號碼為NW000000
    0號，票面金額為新台幣20萬元，發票日為90年6月21日之支
    票1張為據，認定被告確有詐欺取財之犯行，且依比較新舊
    刑法，適用修正前刑法第56條連續犯規定，論以一罪並加重
    其刑，並就詐欺乙○○、丙○○；詐欺甲○○、丁○○；詐
    欺戊○○等犯行，分論併罰，及審酌被告不思以正當工作謀
    生，竟貪圖不法利益，一再利用被害人信任，接連詐取款項
    花用，惡性不輕，復參酌其智識程度、犯罪之手段、動機、
    目的、犯罪所得金額、對被害人所造成損害之程度等一切情
    狀，及事後與被害人甲○○、丁○○、戊○○已達成和解，
    有調解筆錄、和解筆錄各1份、審理筆錄在卷可稽（97年附
    民字第168號卷、97年附民移調字第275號卷、90年易字第15
    44卷第82頁），各量處有期徒刑1年2月、5月、3月，並定執
    行刑為有期徒刑1年8月等情，均已詳敘所憑證據、認定理由
    及量刑依據。從形式上觀察，原判決並無認定事實錯誤、量
    刑瑕疵或違背法令之情形可言。
三、被告提起上訴，所提書狀敘明上訴理由雖以：乙○○、丙○○部分，伊也是被大陸李映福教授所欺，倘若伊有詐騙如此
    金額，伊所有房屋也不必接受法院拍賣及舉家跑路，靠打零
    工過日子，而無法正常上班；伊與甲○○係借貸關係，伊與
    他金錢往來已有四、五年之久，伊向甲○○借貸利息都是三
    、四分利，甲○○亦曾用無上市股票騙取伊一部價值新台幣
    （下同）50萬元之汽車；丁○○之債務純屬借貸，伊也付了
    數月利息，且金額已全數還清；戊○○之貸款已於退票後先
    償還12萬5千元，尚欠7萬5千元云云。惟被告向乙○○、丙○○佯稱購買之古董不能處理或鑑定，否則會出人命之違常
    言語，顯欲阻止乙○○、丙○○立即鑑定確認購買古董之價
    值，以達其連續詐取其等財物之目的。被告並故意以印鑑不
    符之支票向甲○○作為支付，至甲○○未能兌付；被告以其
    所有自小客車向丁○○借款後，隔日即去向不明；被告持不
    知情之黃淑銘簽發之支票向戊○○調現，並謊稱發票人黃淑
    銘為其媳婦等節，均足認被告有詐欺之犯意及施用詐術之犯
    行。被告空言主張其係遭李映福欺騙，惟始終未曾提出任何
    證據足供法院查證；甲○○有無另行詐騙被告汽車，核與本
    案被告施用詐術之犯行無關；丁○○、戊○○部分，被告已
    與其等達成和解，而為部分清償，業經原審法院詳敘，並為
    量刑審酌之依據，被告執上揭主張以為抗辯，均無理由。
四、被告上訴執上揭辯解，卻未依卷內既有訴訟資料或提出新事
    證，指摘或表明原審判決有何採證認事、用法或量刑等足以
    影響判決本旨之不當或違法，揆諸上開說明，自非屬得上訴
    第二審之具體事由。因認本件上訴不合上訴之法律程式，應
    予駁回，並不經言詞辯論為之。
據上論斷，應依刑事訴訟法第367條前段、第372條，判決如主文
。
中    華    民    國    98    年    11    月    3     日
                  刑事第二庭審判長法  官  洪光燦
                                  法  官  李麗玲
                                  法  官  林恆吉
以上正本證明與原本無異。
不得上訴。
                                  書記官  陳盈璇
中    華    民    國    98    年    11    月    4     日


司法院資訊處製作；財團法人民間司法改革基金會備份。
